---
title: "Dacon 13회 퇴근시간 버스승차인원 예측 모델링 경진대회"
author: "허사장과 김사장" # 팀명
date: "2019년 12월 6일" # 제출날짜
output: 
  html_document:
    toc:  true
    toc_float:  true
    code_folding: hide
---

```{r setup, include=FALSE}
knitr::opts_chunk$set(echo = TRUE)
```

## 모델링 코드 작성방법

A 코드 관련

1) 입상자는 코드 제출 필수. 제출 코드는 예측 결과를 리더보드 점수로 복원할 수 있어야 함

2) 코드 제출시 확장자가 R user는 R or .rmd. Python user는 .py or .ipynb

3) 코드에 ‘/data’ 데이터 입/출력 경로 포함 제출 or R의 경우 setwd(" "), python의 경우 os.chdir을 활용하여 경로 통일

4) 전체 프로세스를 일목요연하게 정리하여 주석을 포함하여 하나의 파일로 제출

5) 모든 코드는 오류 없이 실행되어야 함(라이브러리 로딩 코드 포함되어야 함).

6) 코드와 주석의 인코딩은 모두 UTF-8을 사용하여야 함

 
B 외부 데이터 관련

1) 외부 공공 데이터 (날씨 정보 등) 사용이 가능하나, 코드 제출 시 함께 제출

2) 공공 데이터 외의 외부 데이터는 법적인 제약이 없는 경우에만 사용 가능

3) 외부 데이터를 크롤링할 경우, 크롤링 코드도 함께 제출

## 1. 라이브러리 및 데이터
Library & Data

```{r, message = FALSE}
# Library 예시
library(dplyr) # 데이터 가공, version: 3.5.2

setwd("파일경로")

# 사용한 데이터 불러오기 예시
# sample_data <- read.csv("../DATA/sample.csv") # 대회 데이터
# crawled_data <- read.csv("../DATA/crawling.csv") # 크롤링 및 외부 데이터
```
Crawling Code(크롤링 진행 시 기입)
```{r, message = FALSE}

```

## 2. 데이터 전처리 
Data Cleansing & Pre-Processing

```{r, message = FALSE}

```

## 3. 탐색적 자료분석
Exploratory Data Analysis

```{r, message = FALSE}

```



## 4. 변수 선택 및 모델 구축
Feature Engineering & Initial Modeling

```{r, message = FALSE}

```

## 5. 모델 학습 및 검증
Model Tuning & Evaluation

```{r, message = FALSE}

```

## 6. 결과 및 결언
Conclusion & Discussion





